【裁判字號】    97,訴,1060
【裁判日期】    971008
【裁判案由】    毒品危害防制條例
【裁判全文】
臺灣高雄地方法院刑事判決              97年度訴字第1060號
    公  訴  人  臺灣高雄地方法院檢察署檢察官
    被      告  丙○○
                        （
    選任辯護人  張永昌律師
    被      告  乙○○
    指定辯護人  吳文豊律師
上列被告等因違反毒品危害防制條例案件，經檢察官提起公訴（
97年度偵字第14319 號），本院判決如下：
    主  文
丙○○、乙○○共同販賣第二級毒品未遂，各處有期徒刑年拾
月。扣案如附表一編號1 、附表三編號2 所示之物沒收銷燬之。
扣案如附表二編號2、附表三編號8所示之物沒收。
    事  實
一、丙○○、乙○○明知甲基安非他命係毒品危害防制條例第2
    條第2 項第2 款所列之第二級毒品，不得持有或販賣，竟意
    圖營利，基於販賣第二級毒品甲基安非他命之犯意聯絡，由
    丙○○使用0000000000門號行動電話作為販賣毒品之聯絡工
    具，適有甲○○先後於民國97年5 月17日1 時5 分43秒許、
    1 時10分32秒許，以0000000000門號行動電話撥打丙○○使
    用之前述0000000000門號行動電話向丙○○購買第二級毒品
    甲基安非他命，雙方達成由丙○○以1 包甲基安非他命新台
    幣（下同）1,000 元之價格，販賣予甲○○之合意，並約定
    於高雄市左營區○○○路556 號1 樓處交易。嗣甲○○到達
    前述約定交易地點，丙○○則先在高雄市左營區○○○路55
    6 號17樓之3 住處（下稱本件住處）交付扣案如附表一編號
    1 所示之甲基安非他命給乙○○，再推由乙○○下樓至前揭
    約定交易地點將該甲基安非他命交付予甲○○。而於同日1
    時15分許（起訴書誤繕為30分），乙○○於甲○○之計程車
    上，先收受甲○○交付之1,000 元價金，而未及交付該甲基
    安非他命之際，旋為埋伏員警上前盤查，乙○○見狀即將該
    包甲基安非他命丟置於該計程車之手煞車旁之置物箱。嗣經
    警於該計程車上扣得附表一編號1 所示之物，於乙○○身上
    扣得附表二編號2 所示之物，及於本件住處查扣丙○○所有
    如附表三編號2 、8 所示之物，而悉上情。
二、案經高雄市政府警察局移送台灣高雄地方法院檢察署檢察官
    偵查起訴。
    理  由
壹、程序事項：
一、按被告以外之人於偵查中向檢察官所為陳述，除顯有不可信
    之情況者外，得為證據，刑事訴訟法第159 條之1 第2 項定
    有明文。偵查中對被告以外之人（包括證人、鑑定人、告訴
    人、被害人及共同被告等）所為之偵查筆錄，或被告以外之
    人向檢察官所提之書面陳述，性質上均屬傳聞證據。惟現階
    段刑事訴訟法規定檢察官代表國家偵查犯罪、實施公訴，依
    法其有訊問被告、證人及鑑定人之權，證人、鑑定人且須具
    結，而實務運作時，檢察官偵查中向被告以外之人所取得之
    陳述，原則上均能遵守法律規定，不致違法取供，其可信度
    極高，職是，被告以外之人前於偵查中已具結而為證述，除
    反對該項供述得具有證據能力之一方，已釋明「顯有不可信
    之情況」之理由外，不宜以該證人未能於審判中接受他造之
    反對詰問為由，即遽指該證人於偵查中之陳述不具證據能力
    。證人即同案被告乙○○於檢察官偵查中所為之陳述（見偵
    卷第24、25、32、33頁），既依法具結，且無顯不可信之情
    況，依上開說明，證人即同案被告乙○○於偵查中之結證有
    證據能力，況證人即同案被告乙○○於本院審理中到庭接受
    詰問，對被告丙○○之對質詰問權之保障亦無不週。
二、次按被告以外之人（包括證人、鑑定人、告訴人、被害人及
    共同被告等）於檢察事務官、司法警察官或司法警察調查中
    所為之陳述，與審判中不符時，其先前之陳述具有較可信之
    特別情況，且為證明犯罪事實存否所必要者，得為證據，刑
    事訴訟法第159 條之2 定有明文。本件證人甲○○就被告丙○○、乙○○於案發之際是否欲販售甲基安非他命部分，於
    警詢之陳述與本院審理時之證述，前後已不一致，本院審酌
    證人甲○○於警詢陳述時距事發時間較相近，記憶較為清晰
    ，且於法院審理時又無抗辯遭警員以強暴、脅迫、利誘之違
    反自由意思之陳述或其他不正方法取得之供述，況其於警詢
    時之陳述較無人情壓力或外力介入影響，陳述時之動機較單
    純，客觀上應具有較可信之特別情況，且亦為證明本件被告
    丙○○、乙○○犯罪事實存否所必要，依上揭規定，證人甲○○於警詢中之證言自有證據能力。
三、按被告以外之人於審判外之陳述，雖不符前四條之規定，而
    經當事人於審判程序同意作為證據，法院審酌該言詞陳述或
    書面陳述作成時之情況，認為適當者，亦得為證據，刑事訴
    訟法第159 條之5 第1 項定有明文。本案以下認定事實所引
    用之傳聞證據，檢察官、被告丙○○、乙○○及渠等辯護人
    均同意作為證據（見本院卷一第60、189 頁），而各該傳聞
    證據之取得亦無違法不當之情事，作為證據並無不適當，依
    上開說明，本院認本案以下所引用之傳聞證據均有證據能力
    。
貳、實體事項：
一、訊據被告丙○○固坦承於97年5 月17日有以0000000000門號
    行動電話與甲○○使用之0000000000門號行動電話聯絡之事
    實，惟矢口否認有何販賣第二級毒品犯行，辯稱：當日我先
    以我家市內電話00-0000000撥打倫永車行叫甲○○之計程車
    ，但未聯絡上甲○○，1 小時之後以0000000000門號行動電
    話撥打甲○○使用之0000000000門號行動電話，甲○○沒回
    應，之後甲○○才用0000000000門號行動電話回電至我使用
    之0000000000門號行動電話，聯絡內容僅幫乙○○叫計程車
    回果貿住處，並非聯繫買賣甲基安非他命。當天我沒有拿1
    包甲基安非他命給乙○○，我不知道乙○○身上為何有1 包
    甲基安非他命云云（見本院卷一第18、58、59頁、本院卷二
    第62、63、67至69頁）。被告乙○○固坦承警察查獲之際其
    手上握有1,000 元，扣案如附表一編號1 所示之甲基安非他
    命是其於警察臨檢時從身上丟出之事實，惟矢口否認有何販
    賣第二級毒品犯行，辯稱：不認識甲○○，當日是第1 次與
    甲○○見面，扣案之甲基安非他命非丙○○所交付，乃係伊
    於97年5 月15日在高雄左營大路三角公園向「阿南」購買供
    己身施用。丙○○是姨丈，僅幫忙打電話給甲○○叫計程車
    讓伊回左營果貿住處，並無要賣甲基安非他命給甲○○。且
    依毒品交易常態，伊應要求甲○○直接開車窗或一上車就開
    始交易，豈有可能再要求甲○○開車離開云云（見本院卷一
    第187 、188 頁、本院卷二第62至64頁）。經查：
（一）扣案如附表一編號1 所示之物係甲基安非他命乙節，有高
      雄市立凱旋醫院97年6 月5 日高市凱醫驗字第7207號濫用
      藥物成品檢驗鑑定書1 份在卷可查（詳附表一編號1 檢驗
      報告欄所載，見偵卷第60頁），上開事實堪信為真。
（二）被告乙○○於上開時、地，在甲○○之計程車上，先收受
      甲○○交付之1,000 元，而尚未交付扣案如附表一編號1
      所示之甲基安非他命，即經警查獲，被告乙○○遂將該甲
      基安非他命丟置於該計程車之手煞車旁之置物箱乙節，業
      經證人即查獲警員丁○○於本院審理中結證稱：我攔下計
      程車表明身分時，乙○○就開門要逃跑，他手上握有東西
      ，我們扳開後發現是1,000 元的紙鈔，我們問司機毒品在
      哪，司機說不知道，我們才在計程車之手煞車旁之置物箱
      發現毒品等語（見本院卷二第46至49頁）。而證人即同案
      被告乙○○雖於本院審理中證述：當天身上總共1,100 多
      元都放在運動褲左口袋，其中1,000 元是5 月15日晚上跟
      同事「阿雄」借的，因當時我要去超商買七星煙，就順便
      拿在手上云云，惟亦同時證述：扣案之1,000 元是在我手
      上找到，而扣案之甲基安非他命是警察走到副駕駛座車門
      旁，我開門時他告知是警察時後，我從運動褲左口袋拿出
      來丟在計程車手煞車那邊等語（見本院卷一第223 至228
      頁）。又證人甲○○於警詢證述：查獲時我正向上車之乙○○買甲基安非他命，我就拿1,000 元給他，他叫我載到
      路口，我才起動就被警察攔下，甲基安非他命還沒交給我
      ，乙○○見警察攔檢就隨手將裝有甲基安非他命之吸管放
      在手煞車的置物盒等語明確（見警卷第16、17頁）。證人
      丁○○與被告2 人素昧平生，當無甘冒偽證風險，虛偽證
      述以誣指被告2 人販毒之必要，且其所述與證人甲○○警
      詢證述相符，而證人甲○○警詢之證述內容有使自身遭刑
      事訴追之虞，證人甲○○應無誣陷被告2 人而故為不利自
      己之陳述的必要，證人丁○○、甲○○上開所述應可採信
      。又證人即同案被告乙○○為警查獲時身上僅扣得1000元
      一節，有乙○○之搜索扣押筆錄、扣押物品目錄表各1 份
      在卷可查（見警卷第28至31頁），倘證人乙○○當時身上
      有1,100 多元，員警於搜索時豈有可能僅將乙○○手上之
      1, 000元扣案，而置其他百餘元不理，況證人甲○○之計
      程車甫開始起動，尚未抵達證人乙○○欲購煙之超商，證
      人乙○○豈有必要先將該1,000 元從口袋拿出握於手中，
      足認證人乙○○此部分之證述顯違常情，不足採信。然被
      告乙○○手上之1,000 元係甲○○於被告乙○○上車即交
      付一節，業經證人丁○○、甲○○證述一致，此部分事實
      應堪認定。另扣案如附表一編號1 所示之甲基安非他命係
      警察查獲後，被告乙○○於交付予甲○○前即丟置於該計
      程車手煞車旁之置物箱一節，分別經證人甲○○、乙○○
      證述明確，顯見被告乙○○係先收受甲○○之1,000 元，
      未及交付扣案如附表一編號1 之甲基安非他命旋經警查獲
      無訛。
（三）被告丙○○、乙○○雖以前詞置辯，而證人甲○○於本院
      審理中亦證述：當天對方打我的0000000000門號行動電話
      叫車，我起先沒接到，之後回撥該門號，對方只說在大中
      路坐車，我才於10分鐘後到本件住處的1 樓後面，在庭的
      乙○○就上車說要去前面超商買東西云云（見本院卷一第
      211 至21 3頁）。另證人即同案被告乙○○於本院審理中
      復證稱：案發當日是我姨丈丙○○於0 時30分在本件住處
      幫我打電話叫車回左營果貿的家，我叫司機先去超商買菸
      ，該超商就在姨丈家樓下的旁邊，很近。計程車上被查扣
      之甲基安非他命是我於同月15日在三角公園跟「阿南」用
      2,000 元買來自己吃的，因為「阿南」打公共電話給我，
      叫我捧場，丙○○並未叫我拿甲基安非他命給甲○○，偵
      訊中說丙○○要我交毒品給甲○○是為了陷害他，因他有
      時會打我（乙○○邊講邊笑），同時也為了要交保。我不
      認識甲○○，警詢說要免費提供甲○○吃甲基安非他命，
      是我第1 次犯錯緊張亂講（乙○○沈默不答犯錯之內容）
      云云（見本院卷一第219 至222 頁）。然0000000000門號
      行動電話於案發前迄至被告乙○○為警查獲止並無撥打至
      0000000000門號行動電話之通聯，又00-0000000號電話之
      裝機地址、帳寄地址均係高雄市三民區○○○路106 號之
      2 ，22樓一節，有0000000000門號行動電話之雙向通聯紀
      錄、中華電信高雄營運處服務中心查詢客戶資料或提供客
      戶申請書函復單及所附資料各1 份在卷可佐（見偵卷第43
      至44頁、本院卷一第196 、197 頁），顯見00-0000000號
      電話非本件住處之市內電話，而被告丙○○亦未於案發前
      主動以0000000000門號行動電話撥打至甲○○使用之0000
      000000門號行動電話無訛。另甲○○使用之0000000000門
      號行動電話先後於97年5 月17日1 時5 分43秒許、1 時10
      分32秒撥打至被告丙○○使用之0000000000門號行動電話
      ，並分別通話8 秒、5 秒，而該發話方基地台之位置分別
      係高雄市鼓山區○○○路336 號12樓頂、高雄市○○區○○路193 號樓頂乙節，有0000000000門號行動電話雙向通
      聯紀錄1 份在卷可查（見偵卷第41頁），若果被告丙○○
      於案發前與甲○○聯絡之目的僅呼叫計程車，被告丙○○
      豈有刻意虛報自家使用之市內電話號碼，並僅由計程車司
      機單方面主動、多次撥打電話聯絡被告丙○○，依常情而
      論，市內電話號碼係供使用者之親友或使用者之家屬通訊
      聯絡所用，豈有可能輕易忘記，而計程車司機係應不特定
      來電客戶之要求始至約定處所載客，豈有由司機預知客戶
      對象並主動撥打電話予客戶，況依證人甲○○前揭證述內
      容，其與被告丙○○通聯內容如僅提及大中路坐車，證人
      甲○○豈會明確知悉應至本件住處樓下等候乘客。再者，
      依照甲○○上開2 次撥打電話聯繫被告丙○○之通話時間
      均僅數秒、間隔短暫，且發話方之基地台位置距離本件住
      處甚近，顯見證人甲○○上開通聯內容應分別係告知被告
      丙○○要買毒品及快到約定之交易地無疑，足認證人甲○○上開證述及被告丙○○前揭所辯除與卷內證據不符外，
      亦與事理相違，不足採信。此外，證人甲○○於查獲之始
      係證述當時要購買甲基安非他命乙節，前已敘明，另參諸
      證人即同案被告乙○○於偵查中結證稱：丙○○跟我說當
      天查扣如附表一編號1 所示之物是甲基安非他命，他要我
      交給甲○○，我未曾坐過甲○○之計程車，沒有故意陷害
      丙○○等語明確（見偵卷第24、25，32、33頁），核與其
      先前警詢稱扣案如附表一編號1 之甲基安非他命係要給甲○○施用等情大致相符，倘證人即同案被告乙○○當時僅
      單純要坐甲○○之計程車，證人即同案被告乙○○應無必
      要一再於警詢、偵訊均證述扣案如附表一編號1 所示之甲
      基安非他命係要給甲○○，蓋證人即同案被告乙○○於警
      詢、偵訊之證述內容有致其自身受共同販毒之訴追，被告
      丙○○若非與甲○○事先聯絡交易甲基安非他命之事宜，
      並要求乙○○出面交付毒品，證人即同案被告乙○○豈有
      可能為誣陷被告丙○○而作出不利於己之證述，況被告丙○○身為證人即同案被告乙○○之姨丈，按諸事理，證人
      乙○○豈有可能僅因遭受被告丙○○偶然之毆打行為，即
      生誣陷被告丙○○之意，縱令證人乙○○企思報復被告丙○○對其之毆打行為，證人乙○○尚不至於以玩笑口吻證
      述其誣陷被告丙○○之緣由，顯見證人即同案被告乙○○
      事後於本院審理中證述當日僅要坐車，扣案如附表一編號
      1 之甲基安非他命乃自身要施用云云，屬事後維護被告丙○○及脫免自身受販毒訴追之卸詞，不足採信。至於被告
      乙○○事後於本院審理時辯稱：不認識甲○○，該甲基安
      非他命係自己要施用云云，除與其先前在警、偵訊中之自
      白稱該甲基安非他命要給甲○○一節不符外，核與證人甲○○上開警詢證述情節相違，足認被告乙○○事後於本院
      審理之辯解，與卷內之事證不符，洵無足採。本件被告丙○○、乙○○於案發之際確有與甲○○從事扣案如附表一
      編號1 所示之甲基安非他命之買賣交易應堪認定。
（四）再按販賣毒品係政府嚴予查緝之違法行為，且上述毒品可
      任意分裝或增減其份量，而每次買賣之價量，亦隨時依雙
      方關係之深淺、當時之資力、需求程度及對行情之認知等
      因素，機動調整，因之販賣之利得，除經被告坦承犯行，
      或帳冊價量均記載明確外，委難查得實情，是縱未確切查
      得販賣賺取之實際差價，但除別有事證，足認係按同一價
      格轉讓，確未牟利之情形外，尚難執此認非法販賣之事證
      有所不足，致知過坦承者難辭重典，飾詞否認者反得逞僥
      倖，而失情理之平；且甲基安非他命之價格不低，取得不
      易，凡為販賣之不法行為者，苟無利可圖，應無甘冒持有
      毒品遭查獲之極大風險，從事此買賣工作，是其販入之價
      格必較售出之價格低廉，而有從中賺取買賣差價牟利之意
      圖及事實，應屬符合論理法則而不違背社會通常經驗之合
      理判斷，從而被告丙○○、乙○○上開1 次與甲○○進行
      甲基安非他命之買賣交易，具有營利之意圖，已屬灼然。
（五）綜上所述，本件被告丙○○、乙○○及渠等辯護人上開所
      辯均無可採，本件事證明確，被告2 人犯行洵堪認定，應
      依法論科。
二、核被告丙○○、乙○○所為，均係犯毒品危害防制條例第4
    條第6 項、第2 項之販賣第二級毒品未遂罪。被告2 人就上
    開犯行，具犯意聯絡、行為分擔，為共同正犯。被告2 人持
    有甲基安非他命之低度行為，應為販賣甲基安非他命未遂之
    高度行為所吸收，不另論罪。被告2 人已著手於販賣甲基安
    非他命犯行之實施，被告乙○○雖已向甲○○取得販賣之價
    金1,000 元，然經警查獲致被告乙○○之毒品尚未交付予甲○○而未完成本件買賣交易一節，已如前述，本件甲基安非
    他命之買賣交易應屬未遂，被告2 人均應依刑法第25條第2
    項規定，按既遂犯之刑減輕之，起訴意旨認被告2 人上開犯
    行以既遂論，容有誤會，附此敘明。爰審酌被告2 人年輕力
    壯，卻不事正途，利令智昏，明知毒品對人體身心健康危害
    之烈，竟以販毒之行為賺取利潤，而擴大毒品危害範圍，被
    告2 人犯後仍一再飾詞狡辯，未見悔意，然因員警於本件進
    行交易之際即逕行查獲，致本件買賣交易尚未完成，被告2
    人造成之危害尚非甚鉅，且被告2 人欲販賣之甲基安非他命
    數量甚微等一切情狀，各量處如主文所示之刑，以求教化自
    新及收社會防衛之效，並儆效尤。
三、扣案如附表一編號1 所示之物含甲基安非他命成分，前已敘
    明，另扣案如附表三編號2 所示之物，經送請高雄市立凱旋
    醫院鑑定，檢出甲基安非他命一節，有該醫院97年6 月5 日
    高市凱醫驗字第7207號濫用藥物成品檢驗鑑定書1 份在卷可
    查（詳見附表三編號2 檢驗報告欄所載），是扣案如附表一
    編號1 、附表三編號2 所示之物及附表一編號1 、附表三編
    號2 之殘渣袋，因均已難與甲基安非他命析離，自應視為甲
    基安非他命之一部分，爰均依毒品危害防制條例第18條第1
    項前段規定宣告沒收銷燬之。扣案如附表三編號8 所示之物
    ，為被告丙○○所有，且供被告丙○○本件上開犯罪所用，
    應依毒品危害防制條例第19條第1 項之規定沒收，被告乙○○依共犯責任共同分擔之理論，併沒收之，至於0000000000
    門號係郭麗惠所有，有該門號申用人資料1 份在卷可佐（見
    本院卷一第32頁），顯見0000000000門號行動電話之SIM 卡
    非被告丙○○所有，爰就0000000000門號行動電話之SIM 卡
    不予沒收，附此敘明。扣案如附表二編號2 所示之1,000 元
    ，係被告2 人欲販賣毒品而先向甲○○取得之價金，屬販毒
    所得無訛，應依毒品危害防制條例第19條第1 項之規定沒收
    之。至於扣案如附表一編號1 、附表三編號2 所示之甲基安
    非他命因鑑驗耗損部分，業經滅失，爰均不為沒收銷燬或沒
    收之諭知。此外，扣案如附表一編號2 至3-2 、附表二編號
    1 、3-1 至3-6 、附表三編號1 、3 至7-4 、9 所示之物，
    卷內查無具體事證足認與本件被告2 人上開論罪部分之犯行
    有關，爰不為沒收銷燬或沒收之諭知，附此敘明。
據上論斷，依刑事訴訟法第299 條第1 項前段，毒品危害防制條
例第4 條第6 項、第2 項、第18條第1 項、第19條第1 項，刑法
第11條、第28條、第25條第2 項，判決如主文。
本案經檢察官戊○○到庭執行職務。
中    華    民    國    97    年    10    月    8     日
                      刑事第三庭審判長法  官  黃三友
                                      法  官  林依蓉
                                      法  官  何佩陵
以上正本證明與原本無異。
如不服本判決應於收受本判決後10日內向本院提出上訴書狀，並
應敘述具體理由，如未敘述上訴理由者，應於上訴期間屆滿後20
日內補提理由書狀於本院（均須按他造當事人之人數附繕本）「
切勿逕送上級法院」。
中    華    民    國    97    年    10    月    8     日
                                      書記官  鍾淑美
附表一  於甲○○之計程車上查扣之物
┌──┬────────────┬────┬────────────┬─────┬─────┐
│編號│    扣 案 物 名 稱      │ 數 量  │     檢  驗  報  告     │  出 處   │沒收銷燬或│
│    │                        │        │                        │          │沒收依據  │
├──┼────────────┼────┼────────────┼─────┼─────┤
│ 1  │甲基安非他命            │  1包   │高雄市立凱旋醫院濫用藥物│警卷P43   │毒品危害防│
│    │                        │        │成品檢驗鑑定書，驗前淨重│偵卷P57   │制條例第18│
│    │                        │        │0.167公克；驗後淨重0.157│          │條第1項   │
│    │                        │        │公克；檢驗結果：檢出甲基│          │          │
│    │                        │        │安非他命【偵卷P60】     │          │          │
├──┼────────────┼────┼────────────┼─────┼─────┤
│ 2  │玻璃吸食球              │  1個   │高雄醫學大學附設中和紀念│警卷P43   │與本件犯罪│
│    │                        │        │醫院檢驗報告，檢驗結果：│偵卷P59   │無關      │
│    │                        │        │甲基安非他命呈陽性反應【│          │          │
│    │                        │        │院卷P91】             │          │          │
├──┼────────────┼────┼────────────┼─────┼─────┤
│ 3-1│殘渣袋                  │  1包   │高雄醫學大學附設中和紀念│警卷P43   │與本件犯罪│
│    │                        │        │醫院檢驗報告，檢驗結果：│偵卷P59   │無關      │
│    │                        │        │甲基安非他命呈陽性反應【│          │          │
│    │                        │        │院卷P92】             │          │          │
├──┼────────────┼────┼────────────┼─────┼─────┤
│ 3-2│殘渣袋                  │  1包   │高雄醫學大學附設中和紀念│警卷P43   │與本件犯罪│
│    │                        │        │醫院檢驗報告，檢驗結果：│偵卷P59   │無關      │
│    │                        │        │甲基安非他命呈陽性反應【│          │          │
│    │                        │        │院卷P93】             │          │          │
└──┴────────────┴────┴────────────┴─────┴─────┘
 附表二  於被告乙○○身上查扣之物
┌──┬────────────┬────┬────────────┬─────┬─────┐
│編號│    扣 案 物 名 稱      │ 數 量  │     檢  驗  報  告     │  出 處   │沒收銷燬或│
│    │                        │        │                        │          │沒收依據  │
├──┼────────────┼────┼────────────┼─────┼─────┤
│ 1  │MOTOROLA手機            │  1支   │                        │警卷P31   │與本件犯罪│
│    │SIM：0000000000         │        │                        │偵卷P59   │無關      │
│    │IMEI：000000000000000   │        │                        │          │          │
├──┼────────────┼────┼────────────┼─────┼─────┤
│ 2  │新台幣1000元            │  1張   │                        │警卷P31   │毒品危害防│
│    │                        │        │                        │偵卷P54   │制條例第19│
│    │                        │        │                        │          │條第1 項  │
│    │                        │        │                        │          │          │
│    │                        │        │                        │          │          │
├──┼────────────┼────┼────────────┼─────┼─────┤
│ 3-1│殘渣袋                  │  1個   │高雄醫學大學附設中和紀念│警卷P37   │與本件犯罪│
│    │                        │        │醫院檢驗報告，檢驗結果：│偵卷P59   │無關      │
│    │                        │        │甲基安非他命呈陽性反應【│          │          │
│    │                        │        │院卷P85】             │          │          │
├──┼────────────┼────┼────────────┼─────┼─────┤
│ 3-2│殘渣袋                  │  1個   │高雄醫學大學附設中和紀念│警卷P37   │與本件犯罪│
│    │                        │        │醫院檢驗報告，檢驗結果：│偵卷P59   │無關      │
│    │                        │        │海洛因呈陽性反應【院卷│          │          │
│    │                        │        │P86】                   │          │          │
├──┼────────────┼────┼────────────┼─────┼─────┤
│ 3-3│殘渣袋                  │  1個   │高雄醫學大學附設中和紀念│警卷P37   │與本件犯罪│
│    │                        │        │醫院檢驗報告，檢驗結果：│偵卷P59   │無關      │
│    │                        │        │甲基安非他命呈陽性反應【│          │          │
│    │                        │        │院卷P87】             │          │          │
├──┼────────────┼────┼────────────┼─────┼─────┤
│ 3-4│殘渣袋                  │  1個   │高雄醫學大學附設中和紀念│警卷P37   │與本件犯罪│
│    │                        │        │醫院檢驗報告，檢驗結果：│偵卷P59   │無關      │
│    │                        │        │甲基安非他命呈陽性反應【│          │          │
│    │                        │        │院卷P88】             │          │          │
├──┼────────────┼────┼────────────┼─────┼─────┤
│ 3-5│殘渣袋                  │  1個   │高雄醫學大學附設中和紀念│警卷P37   │與本件犯罪│
│    │                        │        │醫院檢驗報告，檢驗結果：│偵卷P59   │無關      │
│    │                        │        │甲基安非他命呈陽性反應【│          │          │
│    │                        │        │院卷P89】             │          │          │
├──┼────────────┼────┼────────────┼─────┼─────┤
│ 3-6│殘渣袋                  │  1個   │高雄醫學大學附設中和紀念│警卷P37   │與本件犯罪│
│    │                        │        │醫院檢驗報告，檢驗結果：│偵卷P59   │無關      │
│    │                        │        │甲基安非他命呈陽性反應【│          │          │
│    │                        │        │院卷P90】             │          │          │
└──┴────────────┴────┴────────────┴─────┴─────┘
 附表三  於本件住處查扣被告丙○○所有之物
┌──┬────────────┬────┬────────────┬─────┬─────┐
│編號│    扣 案 物 名 稱      │ 數 量  │     檢  驗  報  告     │  出 處   │沒收銷燬或│
│    │                        │        │                        │          │沒收依據  │
├──┼────────────┼────┼────────────┼─────┼─────┤
│ 1  │海洛因                  │  1包   │高雄市立凱旋醫院濫用藥物│警卷P25   │與本件犯罪│
│    │                        │        │成品檢驗鑑定書，驗前淨重│偵卷P55   │無關      │
│    │                        │        │0.270公克；驗後淨重0.258│          │          │
│    │                        │        │公克；檢驗結果：檢出海洛│          │          │
│    │                        │        │因【偵卷P61】           │          │          │
├──┼────────────┼────┼────────────┼─────┼─────┤
│ 2  │甲基安非他命            │  1包   │高雄市立凱旋醫院濫用藥物│警卷P25   │毒品危害防│
│    │                        │        │成品檢驗鑑定書，驗前淨重│偵卷P56   │制條例第18│
│    │                        │        │0.586公克；驗後淨重0.575│          │條第1項   │
│    │                        │        │公克；檢驗結果：檢出甲基│          │          │
│    │                        │        │安非他命【偵卷P60】     │          │          │
├──┼────────────┼────┼────────────┼─────┼─────┤
│ 3  │電子磅秤                │  1台   │高雄醫學大學附設中和紀念│警卷P25   │與本件犯罪│
│    │                        │        │醫院檢驗報告，檢驗結果：│偵卷P58   │無關      │
│    │                        │        │海洛因呈陽性反應【院卷│          │          │
│    │                        │        │P73】                   │          │          │
├──┼────────────┼────┼────────────┼─────┼─────┤
│ 4  │吸食器                  │  1組   │高雄醫學大學附設中和紀念│警卷P25   │與本件犯罪│
│    │                        │        │醫院檢驗報告，檢驗結果：│偵卷P58   │無關      │
│    │                        │        │甲基安非他命呈陽性反應【│          │          │
│    │                        │        │院卷P74】             │          │          │
├──┼────────────┼────┼────────────┼─────┼─────┤
│ 5-1│削尖吸管（黃色）        │  1支   │高雄醫學大學附設中和紀念│警卷P25   │與本件犯罪│
│    │                        │        │醫院檢驗報告，檢驗結果：│偵卷P58   │無關      │
│    │                        │        │海洛因呈陽性反應【院卷│          │          │
│    │                        │        │P75】                   │          │          │
├──┼────────────┼────┼────────────┼─────┼─────┤
│ 5-2│削尖吸管（紫色）        │  1支   │高雄醫學大學附設中和紀念│警卷P25   │與本件犯罪│
│    │                        │        │醫院檢驗報告，檢驗結果：│偵卷P58   │無關      │
│    │                        │        │海洛因呈陽性反應【院卷│          │          │
│    │                        │        │P76】                   │          │          │
├──┼────────────┼────┼────────────┼─────┼─────┤
│ 5-3│削尖吸管（藍色）        │  1支   │高雄醫學大學附設中和紀念│警卷P25   │與本件犯罪│
│    │                        │        │醫院檢驗報告，檢驗結果：│偵卷P58   │無關      │
│    │                        │        │海洛因呈陽性反應【院卷│          │          │
│    │                        │        │P77】                   │          │          │
├──┼────────────┼────┼────────────┼─────┼─────┤
│ 5-4│削尖吸管（綠色）        │  1支   │高雄醫學大學附設中和紀念│警卷P25   │與本件犯罪│
│    │                        │        │醫院檢驗報告，檢驗結果：│偵卷P58   │無關      │
│    │                        │        │甲基安非他命呈陽性反應【│          │          │
│    │                        │        │院卷P78】             │          │          │
├──┼────────────┼────┼────────────┼─────┼─────┤
│ 5-5│削尖吸管（褐色）        │  1支   │高雄醫學大學附設中和紀念│警卷P25   │與本件犯罪│
│    │                        │        │醫院檢驗報告，檢驗結果：│偵卷P58   │無關      │
│    │                        │        │甲基安非他命呈陽性反應【│          │          │
│    │                        │        │院卷P79】             │          │          │
├──┼────────────┼────┼────────────┼─────┼─────┤
│ 5-6│削尖吸管（金棕色）      │  1支   │高雄醫學大學附設中和紀念│警卷P25   │與本件犯罪│
│    │                        │        │醫院檢驗報告，檢驗結果：│偵卷P58   │無關      │
│    │                        │        │海洛因呈陽性反應【院卷│          │          │
│    │                        │        │P80】                   │          │          │
├──┼────────────┼────┼────────────┼─────┼─────┤
│ 6  │白色粉末                │  1包   │高雄市立凱旋醫院濫用藥物│警卷P25   │與本件犯罪│
│    │                        │        │成品檢驗鑑定書，驗前淨重│偵卷P56   │無關      │
│    │                        │        │0.043公克；驗後淨重0.031│          │          │
│    │                        │        │公克；檢驗結果：未檢出甲│          │          │
│    │                        │        │基安非他命、愷他命【偵卷│          │          │
│    │                        │        │P60】                   │          │          │
├──┼────────────┼────┼────────────┼─────┼─────┤
│ 7-1│夾鏈袋                  │  1包   │高雄醫學大學附設中和紀念│警卷P25   │與本件犯罪│
│    │                        │        │醫院檢驗報告，檢驗結果：│偵卷P59   │無關      │
│    │                        │        │甲基安非他命呈陰性反應【│          │          │
│    │                        │        │院卷P81】             │          │          │
├──┼────────────┼────┼────────────┼─────┼─────┤
│ 7-2│夾鏈袋                  │  1包   │高雄醫學大學附設中和紀念│警卷P25   │與本件犯罪│
│    │                        │        │醫院檢驗報告，檢驗結果：│偵卷P59   │無關      │
│    │                        │        │甲基安非他命呈陰性反應【│          │          │
│    │                        │        │院卷P82】             │          │          │
├──┼────────────┼────┼────────────┼─────┼─────┤
│ 7-3│夾鏈袋                  │  1包   │高雄醫學大學附設中和紀念│警卷P25   │與本件犯罪│
│    │                        │        │醫院檢驗報告，檢驗結果：│偵卷P59   │無關      │
│    │                        │        │甲基安非他命呈陰性反應【│          │          │
│    │                        │        │院卷P83】             │          │          │
├──┼────────────┼────┼────────────┼─────┼─────┤
│ 7-4│夾鏈袋                  │  1包   │高雄醫學大學附設中和紀念│警卷P25   │與本件犯罪│
│    │                        │        │醫院檢驗報告，檢驗結果：│偵卷P59   │無關      │
│    │                        │        │甲基安非他命呈陰性反應【│          │          │
│    │                        │        │院卷P84】             │          │          │
├──┼────────────┼────┼────────────┼─────┼─────┤
│ 8  │SONY ERICSSON手機       │  1支   │                        │警卷P25   │毒品危害防│
│    │IMEI：00000000000000000 │        │                        │偵卷P58   │制條例第19│
│    │（不含門號0000000000登記│        │                        │本院卷P32 │條第1 項  │
│    │為郭麗惠所有之SIM卡1張）│        │                        │          │          │
├──┼────────────┼────┼────────────┼─────┼─────┤
│ 9  │NOKIA手機               │  1支   │                        │警卷P25   │與本件犯罪│
│    │SIM：0000000000         │        │                        │偵卷P58   │無關      │
│    │IMEI：000000000000000   │        │                        │          │          │
└──┴────────────┴────┴────────────┴─────┴─────┘
附錄本判決論罪之法條：
毒品危害防制條例第4條第2項、第6項
製造、運輸、販賣第二級毒品者，處無期徒刑或7 年以上有期徒
刑，得併科新臺幣7 百萬元以下罰金。
前五項之未遂犯罰之。


司法院資訊處製作；財團法人民間司法改革基金會備份。
